
Вариант 11

Предустановка пакетов

```{r}
install.packages("dplyr")
install.packages("ggplot2")
install.packages("xts")
install.packages("nortest")
install.packages("e1071")
install.packages("pracma")
install.packages("aTSA")
library(dplyr)
library(ggplot2)
library(xts)
library(nortest)
library(e1071)
library(pracma)
library(aTSA)
```

Чтение файла, преобразование даты&времени к соответствующему типу. Для анализа оставим только цены закрытия и доходности. Для корректного считывания файла поменять рабочую директорию на СВОЮ! (file="...")

```{r}
d1 <- read.csv(file = "D:/eurusd_h1.csv", header = TRUE, stringsAsFactors = FALSE)
d1$datetime <- paste(d1$date, d1$time)
yield <- log(tail(d1$close, -1)/head(d1$close, -1))
yield <- as.data.frame(yield)
a <- 0
a <- as.data.frame(a)
colnames(a) <- c("yield")
yield <- rbind(a, yield)
d1 <- cbind(d1, yield)
rm(a, yield)
d1$datetime <- strptime(d1$datetime, format = "%Y.%m.%d %H:%M")
ts <- xts(d1[c(6, 8)], order.by = d1$datetime)
ts <- ts["2010-04-08/2011-04-07"]
ts$yield[1] = 0 #Подразумевается, что в первом периоде мы ничего не знаем о доходности
```

График изменения цены актива (close) и его характеристика

```{r}
plot(x=index(ts), y=ts$close, type="l", las = 2, ylab = "Close price", xlab = "date", main = "Evolution of close price for observed asset 2010-04-08/2011-04-07")
```

На данном временном интервале актив показывает высокую волатильность. В целом наблюдается восходящий тренд.


Анализ доходности, статистические характеристики (возможна долгая загрузка из-за графика квантилей)

```{r}
plot(x=index(ts), y=ts$yield, type="l", las = 2, ylab = "yield", xlab = "date", main = "Evolution of yield for observed asset 2010-04-08/2011-04-07")
summary(ts$yield)
var(ts$yield)
sd(ts$yield)
skewness(ts$yield)
kurtosis(ts$yield)
qqnorm(ts$yield)
```

График квантилей доходности немного напоминает выборку, полученную из нормального распределения. Судя по графику доходности можно заметить, что его среднее 0, а дисперсия примерно постоянна, поэтому можно судить о его возможной слабой стационарности.

Протестируем распределение доходностей на соответствие нормальному (тест Колмогорова-Смирнова, Нулевая гипотеза - значения выборки распределены нормально)

```{r}
lillie.test(ts$yield)
```

Гипотеза о соответствии распределения нормальному отклоняется.

Протестируем ряд доходностей на стационарность (Тест Дики-Фуллера, нулевая гипотеза - ряд нестационарен, есть единичный корень)

```{r}
adf.test(ts$yield)
acf(ts$yield)
pacf(ts$yield)
```

Гипотеза о том, что ряд доходностей нестационарен, отклоняется на всех разумных уровнях значимости. Предположения, сделанные ранее на основе графика доходности подтвердились.Также это подтверждает характерный вид графиков корреляционной и частичной корреляционной функции.


Стратегия Momentum:
Пусть размер обучающей выборки для расчета скользящей средней - 20 наблюдений (SMA(20)). Создадим также вектор результатов торговой стратегии - profit, длина которого на 20 наблюдений меньше, чем размер ряда доходностей. signal - вектор сигналов: 1 - занимаем длинную позицию, -1 - занимаем короткую позицию, 0 - ничего не делаем. Проверяем условие: если мы заняли длинную позицию, то неважно как ведет себя актив, мы получаем ту же доходность (в случае роста цены выигрываем в случае падения проигрываем), поэтому переносим соответствующее значение доходности из ряда (там он уже с соответствующим знаком) в вектор profit . В случае с занятием короткой позиции мы выигрываем, когда доходность < 0 и проигрываем, когда доходность > 0, поэтому переносим соответствующее значение доходности из ряда в вектор profit с противоположным знаком. Если в определенный момент времени мы не принимаем решение по активу, то переносим значение доходности равное 0.

```{r}
signal_m <- 1:(nrow(ts)-20)
signal_m[1:20] <- 0
profit_m <- 1:(nrow(ts)-20)
profit_m[1:20] <- 0
for (i in 2:(nrow(ts)-20)){
    if (mean(ts$yield[i:(i+19)])>0){
      signal_m[i] = 1
    } else {
      if (mean(ts$yield[i:(i+19)])<0){
        signal_m[i] = -1
      } else {
        signal_m[i] = 0
      }
    }
}
for (j in 2:(nrow(ts)-20)){
  if (signal_m[j] == 1){
    profit_m[j] = ts$yield[j+20]
  } else {
    if (signal_m[j] == -1){
      profit_m[j] = -ts$yield[j+20]
    } else {
      if (signal_m[j] == 0){
        profit_m[j] = 0
      }
    }
  }
}
```


Стратегия mean reversion:
Пусть размер обучающей выборки для расчета скользящей средней - 20 наблюдений (SMA(20)). Концепция стратегии альтернативна предыдущей - занимаем коротку позицию (signal = -1), если скользящая средняя доходностей > 0, длинную (signal = 1), если < 0 и ничего не делаем (signal = 0), если = 0. Перенос значений доходности из временного ряда в вектор profit осуществляется по тому же принципу, как в предыдущей стратегии.

```{r}
signal_mr <- 1:(nrow(ts)-20)
signal_mr[1:20] <- 0
profit_mr <- 1:(nrow(ts)-20)
profit_mr[1:20] <- 0
for (i in 2:(nrow(ts)-20)){
    if (mean(ts$yield[i:(i+19)])>0){
      signal_mr[i] = -1
    } else {
      if (mean(ts$yield[i:(i+19)])<0){
        signal_mr[i] = 1
      } else {
        signal_mr[i] = 0
      }
    }
}
for (j in 2:(nrow(ts)-20)){
  if (signal_mr[j] == 1){
    profit_mr[j] = ts$yield[j+20]
  } else {
    if (signal_mr[j] == -1){
      profit_mr[j] = -ts$yield[j+20]
    } else {
      if (signal_mr[j] == 0){
        profit_mr[j] = 0
      }
    }
  }
}
```

Стратегия hurst rule:
В расчете экспоненты Херста по временному ряду доходностей будем использовать 20 наблюдений. Если её значение > 0.5, то следуем стратегии моментума (переносим значение сигналов для соответствующего периода). Если < 0.5, то следуем стратегии mean reversion (переносим значение сигналов для соответствующего периода). Если = 0.5, то ничего не делаем. Перенос значений доходности из временного ряда в вектор profit осуществляется по тому же принципу, как в предыдущих стратегиях. P.S. итерация второго цикла занимает некоторое время

```{r}
signal_hexp <- 1:(nrow(ts)-20)
signal_hexp[1:20] <- 0
profit_hexp <- 1:(nrow(ts)-20)
profit_hexp[1:20] <- 0
for (i in 2:(nrow(ts)-20)){
    if (hurstexp(ts$yield[i:(i+19)], display = FALSE)$Hs>0.5){
      signal_hexp[i] = signal_m[i]
    } else {
      if (hurstexp(ts$yield[i:(i+19)], display = FALSE)$Hs<0.5){
        signal_hexp[i] = signal_mr[i]
      } else {
        signal_hexp[i] = 0
      }
    }
}
for (j in 2:(nrow(ts)-20)){
  if (signal_hexp[j] == 1){
    profit_hexp[j] = ts$yield[j+20]
  } else {
    if (signal_hexp[j] == -1){
      profit_hexp[j] = -ts$yield[j+20]
    } else {
      if (signal_hexp[j] == 0){
        profit_hexp[j] = 0
      }
    }
  }
}
```


Сравнение результатов трех стратегий между собой и со стратегией "купи и держи". Для сравнения с другими стратегиями (в 21 периоде по первым трем стратегиям мы входим в позицию впервые, в то время как для стратегии "купи и держи" мы вошли в позицию в 1 периоде и имеем накопленную доходность в каждом периоде до 21ого, поэтому для сравнения возьмем единый таймфрейм, где по каждым стратегиям имеются данные по накопленной доходности). Расчитаем накопленные доходности по всем стратегиям и соберем единый датафрейм.

```{r}
profit_buynhold_acc <- c()
profit_m_acc <- c()
profit_mr_acc <- c()
profit_hexp_acc <- c()
for (i in 22:nrow(ts)-20){
  profit_buynhold_acc[22] <- 0 #для единого таймфрейма
  profit_buynhold_acc[i] <- sum(ts$yield[22:i])
}
profit_buynhold_acc[1] <- 0
for (i in 1:length(profit_m)){
  profit_m_acc[i] <- sum(profit_m[1:i])
}
for (i in 1:length(profit_mr)){
  profit_mr_acc[i] <- sum(profit_mr[1:i])
}
for (i in 1:length(profit_hexp)){
  profit_hexp_acc[i] <- sum(profit_hexp[1:i])
}
comparison <- data.frame(profit_buynhold_acc, profit_m_acc, profit_mr_acc, profit_hexp_acc)
x <- as.POSIXct(d1$datetime[68334:74552])
y1 <- comparison$profit_buynhold_acc
y2 <- comparison$profit_m_acc
y3 <- comparison$profit_mr_acc
y4 <- comparison$profit_hexp_acc
df <- data.frame(x, y1, y2, y3, y4)
ggplot(df, aes(x)) + geom_line(aes(y=y1), colour="gold") + geom_line(aes(y=y2), colour="red") + geom_line(aes(y=y3), colour="blue") + geom_line(aes(y=y4), colour="green") + ggtitle("Сравнение накопленной доходности по разным стратегиям") + ylab("Накопленная доходность") + xlab("Дата") + theme(legend.position = "right")
```

Вывод: наилучший перфоманс на основе критерия накопленной доходности на данном временном интервале продемонстрировала стратегия, основанная на экспоненте Хёрста (зелёный цвет) - . Немного хуже результаты у стратегий на основе моментума (красный цвет) и стратегии "купи и держи" (золотой цвет). Отрицательную накопленную доходность продемонстрировала стратегия mean reversion.



